臺灣彰化地方法院刑事判決　　　　　　　　　　　　　九十四年度易字第二三八號
　　公　訴　人　臺灣彰化地方法院檢察署檢察官
　　被　　　告　丁○○
右列被告因竊盜案件，經檢察官聲請簡易判決處刑（九十四年度偵字第一六七號），
本院員林簡易庭認不宜以簡易程序判決處刑，簽移由本院合議庭審理，嗣被告於準備
程序就犯罪事實為有罪之陳述，經本院合議庭裁定由受命法官一人以簡式審判程序判
決如左：
    主      文
丁○○連續竊盜，累犯，處有期徒刑壹年。
    事實及理由
一、犯罪事實：
    被告丁○○前於民國七十一年、七十二年、七十三年、七十五年、八十五年、八
    十六年、九十二年、九十三年間均因犯竊盜案件，分別經法院判處有期徒刑二月
    、九月、二年、二年三月（嗣減刑為一年一月十五日）、三年、一年、五月、六
    月確定，其最後一次獲判有期徒刑六月之部分，已於九十三年七月六日易科罰金
    執行完畢。惟被告仍不思悔改，又意圖為自己不法所有，且基於概括之犯意，先
    後於附表所示之犯罪時間，在附表所示之犯罪地點，連續徒手竊得附表所示被害
    人之財物。嗣於九十三年十二月二十五日凌晨三時四十五分許，被告駕駛附表編
    號一之贓車載運附表編號二、三之贓物，行經彰化縣大村鄉新興村新興巷五之十
    六號前，為警當場查獲。
二、被告於準備程序中，就右揭犯罪事實為有罪之陳述，且所犯係死刑、無期徒刑、
    最輕本刑為三年以上有期徒刑以外之罪，經本院合議庭依刑事訴訟法第二百七十
    三條之一第一項之規定，裁定由法官一人獨任進行簡式審判程序。
三、本案證據：
    (一)被害人甲○○之警詢筆錄，及其所簽具之贓物認領保管單一紙。
    (二)被害人乙○○之警詢筆錄，及其所簽具之贓物認領保管單一紙。
    (三)被害人丙○○之警詢筆錄，及其所簽具之贓物認領保管單一紙。
    (四)查獲之贓物及犯罪現場查證照片十張。
    (五)被告之自白。
    (六)台灣高等法院被告全國前案紀錄表。
四、扣案之Ｔ型扳手一支，為警查獲時係插在車號ＰＺ─一七六○號自用小貨車之電
    門上（見警卷所附照片），惟被告辯稱不知何人所有，其竊取該車時已經有人將
    扳手插在該處等語，檢察官採信被告之自白，而未認定被告係直接由被害人甲○
    ○處竊取前述自用小客車之第一人，亦未引用扣案之扳手作為證據，是以無法證
    明扣案之扳手係被告所有且係供其犯罪使用之物，爰不予宣告沒收，附此敘明。
五、應依刑事訴訟法第二百七十三條之一第一項、第二百九十九條第一項前段、第三
    百十條之二、第四百五十四條第一項，刑法第五十六條、第三百二十條第一項、
    第四十七條，罰金罰鍰提高標準條例第一條前段，判決如主文。
六、如不服本判決，應於判決送達後十日內，向本院提出上訴狀（須附繕本），上訴
    於台灣高等法院台中分院。
中      華      民      國    九十四    年      四      月      八      日
                              台灣彰化地方法院刑事第三庭
                                      法       官   黃  玉  齡
右正本證明與原本無異。
                                       法院書記官   林  怡  吟
中      華      民      國    九十四    年      四      月      八      日
附錄本案論罪科刑法條全文：
中華民國刑法第三百二十條
(1)意圖為自己或第三人不法之所有，而竊取他人之動產者，為竊盜罪，處五年以下有
  期徒刑、拘役或五百元以下罰金。
(2)意圖為自己或第三人不法之利益，而竊佔他人之不動產者，依前項之規定處斷。
(3)前二項之未遂犯罰之。
附表
┌──┬──────────┬──────────┬───┬───────────┐
│編號│犯罪時間            │犯罪地點            │被害人│所竊財物              │
├──┼──────────┼──────────┼───┼───────────┤
│ 一 │九十三年十二月二十四│彰化縣大村鄉○○路一│甲○○│ＰＺ─一七六○號自小貨│
│    │日十八時許          │段一三三巷口附近空地│      │車一部（約值新台幣五萬│
│    │                    │                    │      │元）                  │
├──┼──────────┼──────────┼───┼───────────┤
│ 二 │九十三年十二月二十四│彰化縣大村鄉村上村過│乙○○│竹節鋼筋一千五百公斤（│
│    │日十九時許          │溝三巷一之十四號（工│      │約值新台幣二萬三千五百│
│    │                    │地）                │      │五十元）              │
├──┼──────────┼──────────┼───┼───────────┤
│ 三 │九十三年十二月二十四│彰化縣大村鄉村上村過│丙○○│六塊紙板（約值新台幣二│
│    │日十九時許          │溝三巷一之十四號（台│      │百元）                │
│    │                    │州科技公司）        │      │                      │
└──┴──────────┴──────────┴───┴───────────┘
